臺灣士林地方法院刑事判決
111年度審易字第1061號
公  訴  人  臺灣士林地方檢察署檢察官  
被      告  鄭仲傑



上列被告因竊盜案件，經檢察官提起公訴（111年度偵緝字第105
1號），因被告於準備程序中就被訴事實為有罪之陳述，經告知
簡式審判程序之旨，並聽取當事人之意見後，本院裁定改依簡式
審判程序審理，並判決如下：
　　主  文
鄭仲傑犯踰越窗戶竊盜罪，處有期徒刑捌月。未扣案之犯罪所得
新臺幣拾伍萬元沒收，於全部或一部不能沒收或不宜執行沒收時
，追徵其價額。
    事實及理由
一、程序部分
    按除被告所犯為死刑、無期徒刑、最輕本刑為3年以上有期
    徒刑之罪或高等法院管轄第一審案件者外，於第一次審判期
    日前之準備程序進行中，被告先就被訴事實為有罪之陳述時
    ，審判長得告知被告簡式審判程序之旨，並聽取當事人、代
    理人、辯護人及輔佐人之意見後，裁定進行簡式審判程序，
    刑事訴訟法第273條之1第1項定有明文。經核本案被告鄭仲
    傑所犯係死刑、無期徒刑、最輕本刑為3年以上有期徒刑以
    外之罪，其於準備程序中就被訴事實為有罪之陳述，經告知
    簡式審判程序之旨，並聽取公訴人、被告之意見後，本院爰
    依首揭規定，裁定進行簡式審判程序。是本案之證據調查，
    依同法第273條之2規定，不受同法第159條第1項、第161條
    之2、第161條之3、第163條之1，及第164條至170條所規定
    證據能力認定及調查方式之限制，合先敘明。
二、本案犯罪事實及證據，除證據部分應補充：「被告鄭仲傑於
    本院民國111年8月22日準備程序及審理中所為之自白」、「
    臺北市政府警察局鑑定書」外，其餘均引用檢察官起訴書之
    記載（如附件）。
三、論罪科刑
　㈠按刑法第321條第1項第2款所謂「門窗」應專指分隔住宅或建
    築物內外之出入口大門及窗戶，而所謂「其他安全設備」，
    指門窗、牆垣以外，依社會通常觀念足認為防盜之設備；又
    所謂「毀」係指毀損，「越」則係指踰越或超越，只要踰越
    或超越門窗、牆垣或其他安全設備之行為使該門窗、牆垣或
    其他安全設備喪失防閑作用，即該當於此規定之要件。查本
    件被告係以攀爬水管自氣窗進入宮廟之方式入內行竊，自屬
    「踰越窗戶」無訛。是核被告所為，係犯刑法第321條第1項
    第2款之踰越窗戶竊盜罪。
　㈡查被告前有如起訴書犯罪事實欄所載之前案科刑及執行情形
    ，為被告所不爭執（見本院111年度審易字第1061號卷111年
    8月22日審判筆錄第3頁），復有臺灣高等法院被告前案紀錄
    表在卷可稽，其於受上開有期徒刑執行完畢後5年內，故意
    再犯本案有期徒刑以上之罪，已符合累犯之構成要件，惟本
    院考量前經執行完畢之案件係恐嚇取財、施用毒品案件，與
    本案所犯加重竊盜罪之罪質有別，犯罪型態、手段、不法內
    涵亦不同，縱被告於前開有期徒刑執行完畢後，故意再犯本
    案，亦難認被告所為本案犯行，有何特別之惡性或對刑罰反
    應力薄弱之情形，依據司法院釋字第775號解釋之意旨，尚
    無依刑法第47條第1項之規定加重最低本刑之必要，然就最
    高本刑部分仍依法加重之。
　㈢爰審酌被告不思循正當途徑獲取所需，恣意踰越窗戶侵入案
    發宮廟內行竊，致告訴人卓火爐受有非微之財產損失，顯欠
    缺尊重他人財產權之觀念，殊屬不該，衡以其犯後始終坦承
    犯行，然迄未與告訴人達成和解或為任何賠償之犯後態度，
    又其竊得之部分財物已發還告訴人（詳後沒收部分），犯罪
    造成之實害以有減輕，暨考量被告素行非佳（參見卷附前開
    被告前案紀錄表之記載）、犯罪之動機、手段、情節、所獲
    利益（詳後沒收部分），及其自陳國小畢業之教育智識程度
    、入監前從事服務業及貴金屬提煉工作、月收入約新臺幣（
    下同）5萬元、離婚、無需扶養家人之家庭生活經濟狀況（
    見上開審判筆錄第5頁）等一切情狀，量處如主文所示之刑
    。
四、沒收部分
　　按犯罪所得，屬於犯罪行為人者，沒收之，於全部或一部不
    能沒收或不宜執行沒收時，追徵其價額；又犯罪所得已實際
    合法發還被害人者，不予宣告沒收或追徵，刑法第38條之1 
    第1項前段、第3項、第5項分別定有明文。查本案被告所竊
    得之現金15萬元、金牌1面，均屬其犯罪所得，然其中金牌1
    面已由警方發還告訴人，有贓物認領保管單1紙在卷可稽（
    見111年度偵字第2789號卷第51頁），既已合法發還被害人
    ，是就被告此部分之犯罪所得，依刑法第38條之1第5項之規
    定，不予宣告沒收；另未扣案之現金15萬元，既未實際發還
    告訴人，復查無過苛調節情形，應依刑法第38條之1第1項前
    段、第3項規定宣告沒收，並於全部或一部不能沒收或不宜
    執行沒收時，追徵其價額。
據上論斷，應依刑事訴訟法第273條之1第1項、第299條第1項前
段、第310條之2、第454條第2項（依刑事判決精簡原則，僅記載
程序法條文），判決如主文。
本案經檢察官曾揚嶺提起公訴，由檢察官江玟萱到庭執行職務。
中　　華　　民　　國　　111 　年　　9 　　月　　21　　日
                  刑事第十庭法  官  陳秀慧
以上正本證明與原本無異。
如不服本判決應於收受送達後20日內，向本院提出上訴書狀，並
應敘述具體理由。其未敘述上訴理由者，應於上訴期間屆滿後20
日內向本院補提理由書（均須按他造當事人之人數附繕本）「切
勿逕送上級法院」。若因疫情而遲誤不變期間，得向法院聲請回
復原狀。
                            書記官  陳建宏
中　　華　　民　　國　　111 　年　　9 　　月　　21　　日
附錄本案論罪科刑法條全文：
中華民國刑法第321條犯前條第1項、第2項之罪而有下列情形之
一者，處6月以上5年以下有期徒刑，得併科50萬元以下罰金：
一、侵入住宅或有人居住之建築物、船艦或隱匿其內而犯之。
二、毀越門窗、牆垣或其他安全設備而犯之。
三、攜帶兇器而犯之。
四、結夥3人以上而犯之。
五、乘火災、水災或其他災害之際而犯之。
六、在車站、港埠、航空站或其他供水、陸、空公眾運輸之舟、
    車、航空機內而犯之。前項之未遂犯罰之。

【附件】
臺灣士林地方檢察署檢察官起訴書
                                   111年度偵緝字第1051號
　　被　　　告　鄭仲傑　男　49歲（民國00年0月00日生）
　　　　　　　　　　　　住○○市○○區○○路000號5樓
　　　　　　　　　　　　(現另案於法務部○○○○○○○○附勒戒所觀察勒戒中)
　　　　　　　　　　　　國民身分證統一編號：Z000000000號
上列被告因竊盜案件，已經偵查終結，認應提起公訴，茲將犯罪
事實及證據並所犯法條分敘如下：
　　　　犯罪事實
一、鄭仲傑㈠前因恐嚇取財案件，經臺灣桃園地方法院以103年度
    訴字第926號判決判處有期徒刑2年10月，上訴後，經臺灣高
    等法院以104年度上訴字第1478號撤銷原判決，改判有期徒
    刑2年6月確定，於民國108年1月25日縮短刑期假釋出監，嗣
    經撤銷假釋，尚餘殘刑5月19日，㈡次因施用毒品案件，經臺
    灣臺北地方法院(下稱臺北地院)以108年度簡字第1049號判
    決判處有期徒刑2月確定，㈢又因毒品案件，經臺北地院以10
    9年度簡字第338號判決判處有期徒刑3月確定，上開㈡、㈢案
    與㈠殘刑部分接續執行，於109年10月12日執行完畢出監，詎
    其仍不知悔改，竟意圖為自己不法之所有，基於加重竊盜之
    犯意，於110年12月19日凌晨3時33分許，在卓火爐所管領位
    於臺北市○○區○○路0段00巷00號承德宮前，趁四處無人之際
    ，以攀爬水管方式自該宮廟氣窗侵入其內，並徒手竊取現金
    新臺幣(下同)15萬元及金牌1面，得手後，旋即駕駛車牌號
    碼000-0000號自用小客車逃離現場。嗣卓火爐發覺遭竊並報
    警處理，經警調閱監視器畫面，並持臺灣士林地方法院法官
    核發之搜索票在鄭仲傑住處實施搜索，當場扣得上開竊得之
    金牌1面，始悉上情。
二、案經卓火爐訴由臺北市政府警察局大同分局報告偵辦。
　　　　證據並所犯法條
一、證據清單及待證事實：
編號 證據名稱 待證事實 1 被告鄭仲傑於警詢及偵查中之自白 被告坦承於上開時、地，侵入告訴人卓火爐所管領之宮廟內，並竊取現金15萬元及金牌1面之事實。 2 告訴人卓火爐於警詢中之指訴 證明其管領之宮廟遭被告侵入，並遭竊取現金15萬元及金牌1面之事實。 3 臺北市政府警察局大同分局搜索扣押筆錄暨扣押物品目錄表、贓物認領保管單各1份、監視錄影光碟1片、監視器畫面翻攝照片、扣案物及案發現場照片共16張 證明被告鄭仲傑於上開時、地，侵入告訴人所管領之宮廟內，並竊取現金15萬元及金牌1面之事實。 
二、核被告鄭仲傑所為，係犯刑法第321條第1項第2款加重竊盜
    之罪嫌。又被告前曾受有期徒刑之執行完畢，有本署刑案資
    料查註紀錄表1份在卷可稽，其於5年內故意再犯本件有期徒
    刑以上之罪，為累犯，請審酌依刑法第47條第1項之規定加
    重其刑。至被告所竊之財物，除金牌1面業已返還告訴人卓
    火爐，有上開認領保管單可佐，不另聲請沒收犯罪所得外，
    餘所竊犯罪所得部分，請依刑法第38條之1第1項規定宣告沒
    收，如不能或不宜執行沒收時，請依同條第3項之規定宣告追徵
    其價額。
三、依刑事訴訟法第251條第1項提起公訴。　
　　此　致
臺灣士林地方法院
中　　華　　民　　國　 111　　年　　7 　　月　　26　　日
　　　　　　　　　　　　　　　檢　察　官　曾揚嶺
本件正本證明與原本無異
中　　華　　民　　國　 111　　年　　7 　　月　　29　　日
　　　　　　　　　　　　　　　書　記　官　張茜瑀　　　　
附錄本案所犯法條全文
刑法第321條第1項第2款
犯前條第一項、第二項之罪而有下列情形之一者，處六月以上五
年以下有期徒刑，得併科五十萬元以下罰金：
一、侵入住宅或有人居住之建築物、船艦或隱匿其內而犯之。
二、毀越門窗、牆垣或其他安全設備而犯之。